【裁判字號】    90,易,3625
【裁判日期】    901219
【裁判案由】    賭博等
【裁判全文】
臺灣板橋地方法院刑事判決                          九十年度易字第三六二五號
    公  訴  人  臺灣板橋地方法院檢察署檢察官
    被      告  丁○○
                乙○○
                戊○○
                甲○○
                丙○○
右列被告因賭博等案件，經檢察官提起公訴 (九十年度偵字第一四六六二號)，本院
判決如左：
    主  文
丁○○、乙○○共同以賭博為常業，丁○○處拘役伍拾日，乙○○處拘役拾日，如
易科罰金均以佰元折算壹日。扣案如附表所示之物均沒收。
戊○○、甲○○、丙○○在公眾得出入之場所賭博財物，各處罰金壹仟元，如易服勞
役均以佰元折算壹日。扣案如附表所示之物沒收。
    事  實
一、丁○○未依「電子遊戲場業管理條例」就設置電子遊戲機供人娛樂之營業級別、
    機具類別、營業場所管理、營業場所地址等項辦理營利事業登記，竟基於以賭博
    為常業之犯意，自九十年八月間某日起，在臺北縣新莊市○○○路三六號之摩登
    便利商店之公眾得出入場所，擺設電動賭博機具彈珠台二台、動物奇觀第二代水
    果盤二台、滿貫大亨麻將台四台、小瑪莉變異台一台供不特定人把玩，而經營電
    子遊戲場業，並以每月新臺幣（下同）二萬元之薪資，自同年九月三日起雇用與
    其有犯意聯絡之乙○○擔任現場開分員，負責管理機檯、開分、洗分、兌給現金
    等工作，而共同與不特定之賭客賭博財物多次，並均賴以為生、恃之為常業。其
    賭博方式係由賭客以一比十之比例以現金兌換代幣後，押注不等之分數與機檯對
    賭，若押中，即依所押機台顯示之倍數得分，累積達一定分數後可洗分，按前述
    開分比例所還原之數兌換現金，如未押中則賭資悉歸丁○○所有。旋於同日二十
    時許，賭客戊○○、甲○○、丙○○在上址把玩電動賭博機具時，為警當場查獲
    ，並扣得丁○○所有上開電動賭博機具共九台（含ＩＣ板九塊）、丁○○所有供
    犯本罪所用之代幣一千二百枚及兌換籌碼處之財物即賭資七千一百元。
三、案經臺北縣警察局新莊分局報請臺灣板橋地方法院檢察署檢察官偵查起訴。
    理  由
一、右揭犯罪事實，業據被告丁○○、乙○○、甲○○、丙○○分別於警訊、偵查及
    本院審理時均坦承不諱，及被告鄭月玲於警訊時坦白承認，此外，復有現場查獲
    照片八紙及扣案如附表所示為被告丁○○所有當場賭博之器具、被告所有供犯罪
    所用之代幣及兌換籌碼處之財物等物，是本件事證明確，應依法論科。
二、被告丁○○在上址擺設電玩店高達九台，並僱用乙○○月薪二萬受僱在上址電玩
    店內工作，其營業收入及薪資所得均足為生活之主要依據，是被告丁○○雇人輪
    班在公眾得出入之場所擺設電動機具與不特定人賭博，與受薪定時在店內擔任開
    分員之被告乙○○，顯皆係以反覆實施同種行為為目的之職業性活動，自均係以
    賭博為常業（最高法院七十四年度台上字第六五五三號、八十三年度台上字第五
    六○號、八十四年度台上字第五○六三號判決意旨參照），核被告丁○○、乙○○所為皆係犯刑法第二百六十七條之常業賭博罪，及違反電子遊戲場業管理條例
    第十五條之規定，應論以同條例第二十二條之未准登記經營電子遊戲場業罪，被
    告丁○○、乙○○二人有犯意聯絡及行為分擔，為共同正犯。被告就犯上開二罪
    間有方法結果之牽連關係，應從一重之常業賭博罪處斷。而被告戊○○、甲○○
    、丙○○均係犯刑法第二百六十六條第一項前段普通賭博罪。爰審酌被告丁○○
    擺設賭博機具九台，而被告乙○○僅上班一天，即經警查獲，及被告之素行、犯
    罪之動機、目的、手段、所生危害、犯罪後態度一切情狀，分別量處如主文所示
    之刑，並分別諭知易科罰金及易服勞役之折算標準，以示懲儆。
三、扣案如附表編號一之電動玩具機台，係當場賭博之器具，編號二之現金係在兌換
    籌碼處之物，編號三係被告丁○○所有供經營賭博所用之物，業據被告丁○○供
    明在卷，均應依法宣告沒收。
四、按法院認為應科拘役、罰金或應諭知免刑或無罪之案件，被告經合法傳喚無正當
    理由不到庭者，得不待其陳述逕行判決，刑事訴訟法第三百零六條定有明文。被
    告戊○○經合法傳喚無正當理由不到庭，本院認為應科罰金之判決，爰不待其陳
    述逕行判決，附此敘明。
據上論斷，應依刑事訴訟法第三百零六條、第二百九十九條第一項前段、電子遊戲場
業管理條例第二十二條、刑法第十一條前段、第二十八條、第二百六十七條、第二百
六十六條第一項、第二項、第五十五條、第四十一條第一項前段、第四十二條第二項
第一項第二款，罰金罰鍰提高標準條例第一條前段、第二條，判決如主文。
本案經檢察官黃重鋼到庭執行職務
中      華      民      國      九十        年    十二    月    十九    日
                                      台灣板橋地方法院刑事第六庭
                                          法  官  徐  玉  玲
右正本證明與原本無異
如不服本判決應於送達後十日內向本院提出上訴狀
                                          書記官  陳  淑  芳
中      華      民      國      九十        年    十二    月   二十四   日
附錄本案論罪科刑法條全文：
電子遊戲場業管理條例第十五條：
未依規定辦理營利事業登記者，不得經營電子遊戲場業。
電子遊戲場業管理條例第二十二條：
違反第十五條規定者，處行為人一年以下有期徒刑、拘役或科或併科新臺幣五十萬元
以上二百五十萬元以下罰金。
刑法第二百六十六條
在公共場所或公眾得出入之場所賭博財物者，處一千元以下罰金，但以供人暫時娛樂
之物為賭博者，不在此限。（罰金數額已依罰金罰鍰提高標準條例提高為十倍）
當場賭博之器具與在賭檯或兌換籌碼處之財物，不問屬於犯人與否，沒收之。
刑法第二百六十七條
以賭博為常業者，處二年以下有期徒刑，得併科一千元以下罰金。
附表：
編號
一、電動賭博機具彈珠台二台、動物奇觀第二代水果盤二台、滿貫大亨麻將台四台、
    小瑪莉變異台一台（含ＩＣ板九塊）。
二、現金新臺幣七千一百元。
三、代幣一千二百枚。


司法院資訊處製作；財團法人民間司法改革基金會備份。
